臺灣臺北地方法院民事裁定
                                  110年度北簡字第13229號
聲  請  人  陳慧貞
相  對  人  
即追加原告  陳宏銘
            陳惠珠
上列聲請人與被告林金泉間請求損害賠償事件，聲請追加相對人
為原告，本院裁定如下：
    主  文
陳宏銘、陳惠珠應於本裁定送達後三日內，就本院一一○年度北
簡字第一三二二九號請求損害賠償事件，追加為原告，逾期未追
加者，視為已一同起訴。
    理  由
一、按繼承人自繼承開始時，除本法另有規定外，承受被繼承人
    財產上之一切權利、義務；繼承人有數人時，在分割遺產前
    ，各繼承人對於遺產全部為公同共有；公同共有物之處分及
    其他之權利行使，除法律另有規定外，應得公同共有人全體
    之同意，民法第1148條第1項前段、第1151條、第828條第3
    項定有明文。次按訴訟標的對於數人必須合一確定而應共同
    起訴，如其中一人或數人拒絕同為原告而無正當理由者，法
    院得依原告聲請，以裁定命該未起訴之人於一定期間內追加
    為原告；逾期未追加者，視為已一同起訴，民事訴訟法第56
    條之1第1項定有明文。又按公同共有債權人起訴請求債務人
    履行債務，係公同共有債權之權利行使，非屬回復公同共有
    債權之請求，尚無民法第821條規定之準用，而應依同法第8
    31條準用第828條第3項規定，除法律另有規定外，須得其他
    公同共有人全體之同意，或由公同共有人全體為原告，其當
    事人之適格始無欠缺（最高法院104年度台抗字第903號民事
    裁定意旨參照）。
二、本件聲請人即原告主張被繼承人陳淵宗遭被告林金泉駕車撞
    傷，本於繼承、侵權行為之法律關係，於民國109年10月22
    日起訴請求被告賠償醫療暨醫療用品費新臺幣（下同）2700
    元、中醫醫療費7320元、看護費56000元、計程車費385元、
    精神慰撫金233595元，共計30萬元，及自刑事附帶民事訴訟
    起訴狀繕本送達被告翌日起至清償日止，按年息5%計算之利
    息，屬公同共有債權之行使，應由全體繼承人一同起訴。而
    查，陳淵宗於109年5月15日死亡，其繼承人除聲請人外，尚
    有陳王素珍、陳麗蘭、陳麗玲、陳宏銘、陳惠珠、陳法孝等
    情，有陳淵宗之除戶戶籍謄本、繼承系統表、繼承人現戶戶
    籍謄本在卷可稽，經本院通知後，陳王素珍、陳麗蘭、陳麗
    玲、陳法孝已追加為原告，但相對人陳宏銘、陳惠珠則迄未
    具狀追加為原告或表示其他意見，審酌原告本件請求係屬公
    同共有權利之行使，其訴訟標的對於陳淵宗之繼承人有合一
    確定之必要，應由其之全體繼承人一同起訴，其當事人適格
    始無欠缺，陳宏銘、陳惠珠若未追加為原告，將使本件原告
    不適格，陳淵宗其他繼承人無從以訴訟伸張或防衛其權利，
    是聲請人依民事訴訟法第56條之1第1項規定，聲請裁定命陳
    宏銘、陳惠珠為本件原告，核無不合，應予准許，爰裁定如
    主文。
中　　華　　民　　國　　110 　年　　11　　月　　29　　日
　　　　　　  臺灣臺北地方法院臺北簡易庭
                                  法  官  羅富美
以上正本係照原本作成。
如對本裁定抗告須於裁定送達後10日內向本院提出抗告狀，並繳
納抗告費新臺幣1,000元。　　　　　　　　　　　　　　　　
中　　華　　民　　國　　110 　年　　11　　月　　29　　日
                                  書記官  陳鳳瀴